Inventaris van het archief van de Technische Hogeschool/Universiteit Delft: Overlegorgaan Personeelszaken, 1962-2011
Nationaal Archief, Den Haag
Technische Hogeschool/ Universiteit Delft; Overlegorgaan Personeelszaken
TU Delft / Overleg Personeelszaken
oudste stuk - jongste stuk: 1962-2011
37353
79 inventarisnummer(s); 4,60 meter
Normale geschreven, getypte en gedrukte documenten, geen bijzondere handschriften.
Nationaal Archief, Den Haag
Technische Hogeschool Delft/Overlegorgaan Personeelszaken; Technische Universiteit Delft/Overlegorgaan Personeelszaken; Informeel Overleg met de vertegenwoordigers van de erkende ambtenarenorganisaties
Het archief is opgebouwd uit dossiers, het overgrote deel van de dossiers bevatten vergaderstukken van het Overlegorgaan. Enkele algemene dossiers zijn apart geplaatst in de inventaris.
Archiefvorming
Geschiedenis van de archiefvormer
Geschiedenis van de Technische Universiteit Delft
De Technische Hogeschool Delft (THD) komt voort uit de 'Koninklijke Akademie ter opleiding van burgerlijke ingenieurs zoo voor 's lands dienst als voor de nijverheid en van kwekelingen voor den handel'. De Akademie werd op 8 januari 1842 opgericht door koning Willem II. Naast ingenieurs en handelsdeskundigen werden er ook ambtenaren opgeleid voor Nederlands-Indië.
De Akademie werd 22 jaar later opgeheven. Met de invoering van de Wet op het Middelbaar Onderwijs, komt in1863 in Delft een Polytechnische Hogeschool. Deze nam de taken van de Akademie over, behalve de opleiding van ambtenaren voor de Oost-Indische dienst.
De Hogeschool leidde architecten en ingenieurs op voor weg- en waterbouw, scheepsbouw, werktuigbouw en mijnbouw.
De Polytechnische Hogeschool had nog geen academisch niveau, dat kwam pas in 1905. De Delftse opleiding werd toen verheven tot Technische Hogeschool.
De feestelijke opening door koningin Wilhelmina vond plaats op 10 juli 1905 in de Stadsdoelen van Rotterdam.
In de jaren ‘60 en ‘70 ontstonden er grote veranderingen in het onderwijs in Nederland. Bestaande bestuursstructuren tussen Hogescholen en Universiteiten zouden veranderen. Wet Universitaire Bestuurshervorming (WUB) en de Wet op het Wetenschappelijk Onderwijs (WWO) hebben hier voor gezorgd.
Overleg Personeelszaken TH/TU Delft
Het Overlegorgaan Personeelszaken (OP) was een centraal overlegorgaan van de vakbonden en het College van Bestuur op het gebied van personeelsaangelegenheden. De centrales van overheids- en onderwijspersoneel waren verenigd in het Overlegorgaan Personeelszaken. Het overlegorgaan maakte zich sterk voor de personeelsaangelegenheden binnen de TH Delft en later de TU Delft:
“Je zult als werkgever maar gezegend zijn met vakbonden die op hoofdlijnen hetzelfde willen als jij, en je zult op je hoofdkantoor maar kunnen beschikken over een medezeggenschapscommissie (mc) die onmiddellijk met je plannen wil gaan experimenteren.”
De eerste vergadering van het Informeel Overleg met de vertegenwoordigers van de erkende ambtenarenorganisaties vond plaats op 8 oktober 1962. Tijdens deze vergadering werd aangegeven dat de gespreksmogelijkheid, vooralsnog een informeel karakter droeg. Tijdens de zevenendertigste vergadering van het Informeel Overleg op 17 december 1969 werd door de ambtenarenorganisaties verzocht om de naam te wijzigen in Overlegorgaan Personeelszaken TH Delft. Nadat de naam van de TH Delft in 1986 werd veranderd in Technische Universiteit Delft bleef het Overlegorgaan bestaan als Overlegorgaan Personeelszaken TU Delft.
Voor de TU Delft waren er afgevaardigden vanuit het Directoraat Personeelszaken, onderdeel van het Bureau van de Universiteit, die deelnamen in het Overlegorgaan Personeelszaken.
Voor TU-brede reorganisaties was alleen het Overlegorgaan Personeelszaken beschikbaar als kanaal voor inspraak vanuit het personeel. Een ondernemingsraad met wettelijke bevoegdheden bestond immers niet, de Universiteitsraad hield zich niet met dit soort organisatievraagstukken bezig, de medezeggenschapscommissies hadden alleen adviserende taken en werkten alleen binnen de diverse beheerseenheden en niet op instellingsniveau.
Het Overlegorgaan Personeelszaken functioneerde steeds meer als een gesprekspartner voor het College van Bestuur (CvB). Waar in de jaren 1970 nog kleine onderwerpen werden besproken, werd het OP steeds meer betrokken bij de grotere aangelegenheden. Al tientallen grotere en kleinere reorganisaties waren door medezeggenschapscommissies, bonden, beheerders, besturen en colleges gezamenlijk tot een goed einde gebracht.
Geschiedenis van het archiefbeheer
Het archiefblok van het Overlegorgaan Personeelszaken van de Technische Hogeschool/ Universiteit Delft handelt over de periode van 1962-2011.
De eerste archiefbescheiden die terug te vinden zijn dateren uit het jaar 1962. Dit zijn vergaderstukken van Informeel Overleg met de vertegenwoordigers van de erkende ambtenarenorganisaties.
Op 13 mei 2008 werd de faculteit Bouwkunde getroffen door een enorme brand. In de hectiek die daarna ontstond werd vergeten dat zich in de puinhopen van het gebouw ook een archief bevond.
Dit archief zou verloren zijn gegaan als de Erfgoedinspectie niet had ingegrepen. Medewerkers van deze inspectie maakten duidelijk hoe waardevol ze dit archief vonden en zorgden ervoor dat de inhoud werd gered en gerestaureerd.
Om te voorkomen dat zo’n riskante en kostbare situatie zich in de toekomst opnieuw voordoet is het Project Calamiteitenplan opgestart. Dit project heeft als doel om alle belangrijke archieven die zich in de faculteiten van de TU Delft bevinden veilig te stellen.
Voor dit veiligstellen is er momenteel, bij de afdeling Document Management & Archief (DMA), onderdeel van de TU Library, een speciaal Projectteam Calamiteitenplan aanwezig. Dit team beschikt over de deskundigheid om te bepalen wat er – volgens de wet – bewaard moet blijven en archieven op de juiste manier te beschrijven. Ook weten ze hoe archiefmateriaal het beste opgeslagen kan worden.
De verwerving van het archief
Het archief van het Overlegorgaan Personeelszaken is in 2019 overgedragen aan het Nationaal Archief krachtens art. 12 van de Archiefwet 1995.
Inhoud en structuur van het archief
Inhoud
Het archief is opgebouwd uit dossiers, het overgrote deel van de dossiers bevatten vergaderstukken van het Overlegorgaan. Enkele algemene dossiers zijn apart geplaatst in de inventaris.
Selectie en vernietiging
Voor het selecteren van het archief is het Basisselectiedocument (BSD) 60 Wetenschappelijk Onderwijs 1985 - gebruikt.
Na het ondertekenen van vernietigingslijst is de vernietiging in gang gezet.
Aanvullingen
Er kunnen aanvullingen op dit archief komen.
Ordening van het archief
De dossiers hebben een vrij duidelijk opgebouwde dossierstructuur. De dossiers zijn op vergaderdatum en vergadernummer geordend. Via de Alfabetische toegang op onderwerpen (inventarisnummer 1) en het Register Overlegorgaan Personeelszaken (inventarisnummer 2) kan er op onderwerp gezocht worden.
Aanwijzingen voor de gebruiker
Openbaarheidsbeperkingen
Volledig openbaar.
Materiële beperkingen
Het archief kent geen beperkingen voor het raadplegen van stukken als gevolg van slechte materiële staat.
Andere toegang
Aanvraaginstructie
Openbare archiefstukken kunnen online worden aangevraagd en gereserveerd. U kunt dit ook via de terminals in de studiezaal van het Nationaal Archief doen. Om te kunnen reserveren dient u de volgende stappen te volgen:
Creëer een account of log in.
Selecteer in de archiefinventaris een archiefstuk.
Klik op ‘Reserveer’ en kies een tijdstip van inzage.
Verwant materiaal
Beschikbaarheid van kopieën
Inventarisnummers van dit archief zijn niet in kopievorm beschikbaar
Afgescheiden archiefmateriaal
Verwante archieven
3.12.08.07 - Inventaris van het archief van de Technische Hogeschool/Technische Universiteit Delft:
College van Bestuur, 1945-2012 (1914-1938)
Lijst van afkortingen
Afkorting Voluit
BSD
Basisselectiedocument
CvB
College van Bestuur
DMA
(afdeling) Document Management en Archief
MC
Medezeggenschapscommissie
OP
Overlegorgaan Personeelszaken
TH Delft
Technische Hogeschool Delft
THD
Technische Hogeschool Delft
TU Delft
Technische Universiteit Delft
TUD
Technische Universiteit Delft
WUB
Wet Universitaire Bestuurshervorming
WWO
Wet op het Wetenschappelijk Onderwijs
Beschrijving van de series en archiefbestanddelen
- Algemeen, A.
  - Alfabetische toegang op onderwerpen, 1985-2001; 1; omslag
  - Register Overlegorgaan Personeelszaken, 1985-2001; 2; omslag
  - Vergaderingen, A.1.
    - Agenda's van vergaderingen van het Overlegorgaan Personeelszaken, 1962-1997; 3-4; omslag en pak
      - Vergaderingen 1-147, 1962-1980, 3; omslag
      - Vergaderingen 148-359, 1980-1997, 4
    - Notulen van vergaderingen het Overlegorgaan Personeelszaken, 1962-1997; 5-10; 2 omslagen 4 pakken
      - Vergaderingen 1-79, 1962-1975, 5; omslag
      - Vergaderingen 80-145, 1975-1980, 6; omslag
      - Vergaderingen 152-233, 1981-1987, 7
      - Vergaderingen 234-275, 1988-1990, 8
      - Vergaderingen 276-323, 1991-1994, 9
      - Vergaderingen 323a-359, 1995-1997, 10
    - Agenda’s, notulen en bijlagen van vergaderingen van het Overlegorgaan Personeelszaken, 1980-2011; 11-79; 6 omslagen en 63 pakken
      - Oktober – april 1980, 11
        Vergadering 148-154
      - Mei – december 1981, 12
        Vergadering 155-163
      - Januari – juni 1982, 13
        Vergadering 164-170
      - September – december 1982, 14
        Vergadering 171-175
      - Januari - juli 1983, 15
        Vergadering 176-182
      - September 1983, 16; omslag
        Vergadering 183
      - Oktober – december 1983, 17; omslag
        Vergadering 184-187
      - Januari – mei 1984, 18
        Vergadering 188-191
      - Juni – september 1984, 19
        Vergadering 192-195
      - Oktober 1984 – maart 1985, 20
        Vergadering 196-201
      - Mei – september 1985, 21
        Vergadering 202-205
      - Oktober – december 1985, 22
        Vergadering 206-208
      - Januari – juni 1986, 23
        Vergadering 209-214
      - Juli – oktober 1986, 24
        Vergadering 214a-216
      - November – december 1986, 25
        Vergadering 217-219
      - Januari – april 1987, 26
        Vergadering 220-223
      - Mei – augustus 1987, 27
        Vergadering 224-227
      - September – november 1987, 28
        Vergadering 228-230
      - December 1987, 29
        Vergadering 231-233
      - Januari – april 1988, 30
        Vergadering 234-238
      - Mei – september 1988, 31
        Vergadering 239-242
      - Oktober – november 1988, 32
        Vergadering 243-247
      - December 1988, 33
        Vergadering 248-249
      - Januari – maart 1989, 34
        Vergadering 250-253
      - April – juni 1989, 35
        Vergadering 254-256a
      - Juni 1989, 36
        Vergadering 257
      - Juli 1989, 37
        Vergadering 258
      - Augustus – oktober 1989, 38
        Vergadering 259-263
      - November 1989, 39
        Vergadering 263a
      - December 1989 – februari 1990, 40
        Vergadering 264-266
      - Maart – april 1990, 41
        Vergadering 267-269
      - April – juni 1990, 42
        Vergadering 270-272
      - September – december 1990, 43
        Vergadering 273-275
      - Januari – april 1991, 44
        Vergadering 276-280
      - Mei – september 1991, 45
        Vergadering 281-283
      - September 1991 – februari 1992, 46
        Vergadering 284-289
      - Maart –mei 1992, 47
        Vergadering 290-294
      - Juni – september 1992, 48
        Vergadering 295-296
      - Oktober 1992 – april 1993, 49
        Vergadering 297-304
      - Mei – oktober 1993, 50
        Vergadering 305-310
      - November 1993 - maart, 51; 1994
        Vergadering 311-315
      - April – juli 1994, 52
        Vergadering 316-319
      - September – november 1994, 53
        Vergadering 320-322
      - December 1994 - maart, 54; 1995
        Vergadering 323a-326
      - April – juni 1995, 55
        Vergadering 327-330
      - September – december 1995, 56
        Vergadering 331-333a
      - December 1995 – mei 1996, 57
        Vergadering 334-338a
      - Juni – augustus 1996, 58
        Vergadering 339-340
      - September – december 1996, 59
        Vergadering 341-344
      - Januari – februari 1997, 60
        Vergadering 345-347
      - Februari 1997, 61; omslag
        Vergadering 347, punt 19
      - Maart – juni 1997, 62
        Vergadering 348-352
      - Augustus – oktober 1997, 63; omslag
        Vergadering 353-356
      - November – december 1997, 64
        Vergadering 357-359
      - Januari – maart 1998, 65
        Vergadering 360-363
      - April – Juni 1998, 66
        Vergadering 364-366
      - Juni – augustus 1998, 67
        Vergadering 367-368
      - September – oktober 1998, 68
        Vergadering 369-370
      - Oktober – november 1998, 69
        Vergadering 371-372
      - November 1998 – mei 1999, 70
        Vergadering 373-378
      - Juni 1999 – januari 2000, 71
        Vergadering 379-384
      - Mei 2000, 72
        Vergadering 385
      - Mei – juli 2001, 73
        Vergadering 386-392
      - September 2001 - mei 2002, 74
        Vergadering 393-395
        Vergaderingen 396-405 niet aangetroffen
      - September 2003 – november 2004, 75
        Vergadering 406-415
      - Januari 2005 – september 2006, 76
        Vergadering 416-429
      - Oktober 2006 - februari 2008, 77
        Vergadering 430-440
      - April – december 2008, 78; omslag
        Vergadering 441-446
      - Januari 2009 – september 2011, 79; omslag
        Vergadering 447-460